【裁判字號】    97,訴,365
【裁判日期】    970527
【裁判案由】    違反毒品危害防制條例
【裁判全文】
臺灣雲林地方法院刑事判決               97年度訴字第365號
公  訴  人  臺灣雲林地方法院檢察署檢察官
被      告  甲○○
                      號
                      （現另案在臺灣雲林第二監獄執行中）
上列被告因違反毒品危害防制條例案件，經檢察官提起公訴（96
年度毒偵字第1255號、97年度毒偵字第101 號、第438 號），被
告於準備程序中就被訴事實為有罪之陳述，經告知簡式審判程序
意旨，並聽取當事人之意見後，本院合議庭裁定改由受命法官獨
任以簡式審判程序審理，判決如下：
    主  文
甲○○施用第一級毒品，處有期徒刑捌月，扣案之止血帶壹條及
注射針筒壹支均沒收；又施用第二級毒品，處有期徒刑肆月，扣
案之玻璃球壹個沒收；又施用第一級毒品，處有期徒刑捌月，扣
案之注射針筒壹支、食鹽水壹瓶、殘渣袋貳個及衛生紙壹團均沒
收；又施用第二級毒品，處有期徒刑肆月；應執行有期徒刑壹年
貳月，扣案之止血帶壹條、注射針筒貳支、玻璃球壹個、食鹽水
壹瓶、殘渣袋貳個及衛生紙壹團均沒收。
    犯罪事實及理由
壹、程序事項：
    本件經被告甲○○於準備程序期日為有罪之陳述，經受命法
    官告知簡式審判程序之旨，並聽取當事人之意見後，本院認
    無不得或不宜改依簡式審判程序進行之處，爰依刑事訴訟法
    第273 條之1 第1 項，裁定由受命法官獨任進行簡式審判程
    序，則依據刑事訴訟法第273 條之2 、同法第159 條第2 項
    之規定，不適用傳聞法則有關限制證據能力之相關規定；並
    得依同法第310 條之2 準用同法第454 條之規定製作略式判
    決書，依法僅需記載犯罪事實、證據名稱及應適用之法條，
    並得以簡略方式為之，合先敘明。
貳、實體事項：
一、構成犯罪事實：
    甲○○前於民國93年間因施用毒品案件，經觀察、勒戒後，
    認無繼續施用毒品之傾向，由臺灣雲林地方法院檢察署檢察
    官於93年7 月8 日，以93年度毒偵緝字第55號為不起訴處分
    確定。詎仍不思悔改，於觀察、勒戒執行完畢釋放後5 年內
    又基於施用第一級及第二級毒品之犯意，先後為下列施用毒
    品行為：
    (一)於96年8 月11日下午某時許，在雲林縣斗六市某路旁，以
      將毒品海洛因摻水置入注射針筒，再注射手臂血管之方式
      ，施用第一級毒品海洛因1 次。
    (二)於上開時、地施用海洛因後不久，又在同一地點，以將毒
      品甲基安非他命置入玻璃球內燒烤，吸食其煙氣之方式，
      施用第二級毒品甲基安非他命1 次。
    (三)於97年1 月17日下午7 時許，在雲林縣古坑鄉某處，以將
      毒品海洛因摻入香菸內點燃，再吸食其煙氣之方式，施用
      第一級毒品海洛因1 次。
    (四)於97年1 月20日上午某時許，在雲林縣古坑鄉某路旁，以
      將毒品甲基安非他命置入玻璃球內燒烤，吸食其煙氣之方
      式，施用第二級毒品甲基安非他命1 次。
    嗣於96年8 月11日晚上7 時40分許，在其位於雲林縣斗六市
    ○○里○○路176 巷21巷3 號住處，為警當場查獲，並扣得
    其所有施用海洛因用之止血帶1 條、注射針筒1 支及施用甲
    基安非他命用之玻璃球1 個，經甲○○同意採集尿液送驗後
    ，結果呈甲基安非他命及嗎啡陽性反應。又因另案遭通緝，
    於97年1 月20日上午10時許，在雲林斗六市○○里○○路83
    9 號，為警當場緝獲，並扣得其所有施用海洛因用之注射針
    筒1 支、食鹽水1 瓶、殘渣袋2 個及衛生紙1 團，經甲○○
    同意採集尿液送驗後，結果呈甲基安非他命及嗎啡陽性反應
    ；於97年1 月21日解送臺灣雲林第二監獄執行時，於同日，
    由臺灣雲林第二監獄採集甲○○尿液送驗後，結果仍呈甲基
    安非他命及嗎啡陽性反應，始悉上情。
二、認定犯罪事實所憑之證據名稱：
    (一)雲林縣警察局斗六分局尿液送檢真實姓名登記簿及台灣檢
      驗科技股份有限公司濫用藥物尿液檢驗報告各1 份。
    (二)雲林縣警察局斗南分局查獲毒品危害防制條例案嫌犯尿液
      送檢真實姓名對照表及臺灣檢驗科技股份有限公司濫用藥
      物尿液檢驗報告各1 份。
    (三)同意書、臺灣雲林第二監獄收容人尿液採集作業確認書、
      檢體採收紀錄表及詮昕科技股份有限公司濫用藥物尿液檢
      驗報告各1 份。
    (四)刑案資料查註紀錄表及全國施用毒品案件紀錄表各1 份。
    (五)止血帶1 條、注射針筒2 支、玻璃球1 個、食鹽水1 瓶、
      殘渣袋2 個及衛生紙1 團扣案。
    (六)被告甲○○於警詢、偵查及本院審理時之自白，且與上開
      積極證據相符，應可採信。
    (七)綜上所述，本件事證明確，被告4 次施用毒品之犯行均應
      堪認定。
三、論罪科刑之理由：
    (一)查海洛因，係毒品危害防制條例第2 條第2 項第1 款所定
      之第一級毒品；甲基安非他命，係毒品危害防制條例第2
      條第2 項第2 款所定之第二級毒品。是被告甲○○就犯罪
      事實(一)、(三)所為，均核係犯毒品危害防制條例第10條第1
      項之施用第一級毒品罪；就犯罪事實(二)、(四)所為，均核係
      犯毒品危害防制條例第10條第2 項之施用第二級毒品罪。
      被告施用第一級及第二級毒品前後持有第一級及第二級毒
      品之低度行為應分別為施用第一級及第二級毒品之高度行
      為所吸收，均不另論罪。被告所犯上開4 罪罪名互異，犯
      意各別，應分論併罰。
    (二)爰審酌被告前曾有竊盜等前科，素行並非良好，又經送觀
      察、勒戒後，獲不起訴處分確定，且曾因施用毒品案件經
      法院判處罪刑確定，竟再犯本件之罪，顯無悔改之意，及
      其犯罪之目的單純、手段平和、所生危害非鉅、犯罪後坦
      承犯行態度尚可，並考量施用毒品者均有相當程度之成癮
      性及心理依賴性，其犯罪心態與一般刑事犯罪之本質並不
      相同等一切情狀，分別量處如主文所示之刑，並定其應執
      行之刑。
    (三)扣案之止血帶1 條、注射針筒2 支、食鹽水1 瓶、殘渣袋
      2 個及衛生紙1 團均係供被告施用第一級毒品所用之物，
      扣案之玻璃球1 個係供被告施用第二級毒品所用之物，且
      均屬被告所有，業據被告供承在卷，均應依刑法第38條第
      1 項第2 款規定，宣告沒收。
四、適用之法律：
    (一)刑事訴訟法第273 條之1 第1 項、第299 條第1 項前段、
      第310 條之2 、第454 條。
    (二)毒品危害防制條例第10條第1 項、第2 項、第23條第2 項
      。
    (三)刑法第11條前段、第51條第5 款、第38條第1 項第2 款。
本案經檢察官梁義順到庭執行職務。
中    華    民    國    97    年    5     月    27    日
                  刑事第二庭  法  官  廖淑華
以上正本證明與原本無異。
如不服本判決，應於判決收受後10日內，向本院提出上訴狀（須
附繕本）。
                              書記官  張菀純
中    華    民    國    97    年    5     月    27    日
附錄本案論罪科刑法條全文：
毒品危害防制條例第10條：
施用第一級毒品者，處6 月以上5 年以下有期徒刑。
施用第二級毒品者，處3 年以下有期徒刑。


司法院資訊處製作；財團法人民間司法改革基金會備份。
